【裁判字號】    90,易,3739
【裁判日期】    901120
【裁判案由】    贓物
【裁判全文】
臺灣高雄地方法院刑事判決                          九十年度易字第三七三九號
    公  訴  人  臺灣高雄地方法院檢察署檢察官
    被      告  甲○○
右列被告因贓物案件，經檢察官提起公訴（九十年度偵字第一五八二號），本院判決
如左：
    主  文
甲○○故買贓物，處有期徒刑肆月，如易科罰金，以佰元折算壹日。緩刑肆年。
    事  實
一、甲○○係設在高雄市○○區○○路一四八之十六號「鈞壕汽車材料行」、「鈞壕
    汽車修護廠」負責人，從事汽車修護、解體、汽車材料買賣等業務十多年，且依
    其購買報廢車輛之慣例，均向出售者索取相關報廢證明文件，以查核該報廢車輛
    之正當來源，竟明知由年籍姓名不詳之人，所販售之引擎號碼三Ｇ八二Ｇ００一
    五一五號引擎一具（為丙○○所有車牌號碼ＹＥ─四七九五號自用小客車上之引
    擎，於民國八十四年六月二十八日八時許，在高雄市○鎮區○○路一二四巷十五
    號前，連同小客車遭年籍姓名不詳之人所竊取），為缺乏報廢相關證明文件之來
    源不明之贓物，仍於八十五年間某日，在高雄市○○區○○路一一二號住處前，
    以新台幣（以下同）八千元之價格，予以買受，並於八十七年間某日，由不知情
    之職員丁○○、戊○○，在前開修護廠內，將之換裝在客戶乙○○所有車牌號碼
    ＬＳ─六四九二號自用小客車上。嗣於九十年一月三日十時十分許，乙○○駕駛
    前開小客車，行經台南縣仁德鄉省道為警查獲，再循線查獲甲○○。
二、案經內政部警察署國道公路警察局第五警察隊報告臺灣高雄地方法院檢察署檢察
    官偵查起訴。
    理  由
一、訊據被告甲○○固坦承於右揭時地，向年籍姓名不詳之人以八千元買受本件引擎
    一具，惟矢口否認有故買贓物犯行，辯稱：「我不知道購買的引擎是有問題的贓
    物」云云。經查：
  (一)、本件引擎號碼三Ｇ八二Ｇ００一五一五號引擎一具，為告訴人丙○○所有車牌
      號碼ＹＥ─五四七九五號自用小客車上之引擎，於八十四年六月二十八日八時
      許，在高雄市○鎮區○○路一二四巷十五號前，連同小客車遭年籍姓名不詳之
      人所竊取，此業據丙○○於九十年一月三日警訊時指述綦詳，並有車輛失竊查
      詢報告表在卷可憑，足認本件引擎一具確為財產犯罪之贓物。
(二)、被告於九十年十月十九日本院審理時自承：「我從事汽車修護、解體、汽車材
      料買賣等業務有十多年。我以前買報廢車，都會向賣主拿報廢資料，只有這次
      沒有。把好的引擎（指未報廢的引擎）裝在別人的車子上，以我的專業是不可
      以的」等語，顯見被告購買本件引擎，與其一向交易之慣例不符，亦與其多年
      從事汽車修護、解體、汽車材料買賣之專業知識有違。
  (三)、此外復有物領據一紙在卷可資佐證。至於被告供稱本件引擎一具係購自己○○
      ，惟為己○○所否認，被告復未能提出任何事證以實其說，自難為被告有利之
      認定。
  是綜上所述，足認被告對於本件引擎一具有贓物之認識，其前開辯解，顯係圖卸刑
  責之詞，不足採信；本件事證已明，被告犯行洵堪認定。
二、核被告所為，係犯刑法第三百四十九條第二項之故買贓物罪。爰審酌被告之職業
    及行為，便利銷贓管道，增加追贓困難及財產犯罪發生之機率，惟犯後態度尚稱
    良好，且尚無前科，此有卷附台灣高雄地方法院檢察署刑案資料查註紀錄表、台
    灣高等法院被告全國前案紀錄表可按，及犯罪之目的、對被害人所生損害等一切
    情狀，量處如主文所示之刑。又被告於犯罪行為後，刑法第四十一條已於九十年
    一月十日修正公布生效，依該條第一項之規定，「犯最重本刑為五年以下有期徒
    刑以下之刑之罪，而受六個月以下有期徒刑或拘役之宣告，因身體、教育、職業
    、家庭之關係或其他正當理由，執行顯有困難者，得以一元以上三元以下折算一
    日，易科罰金。但確因不執行所宣告之刑，難收矯正之效，或難以維持法秩序者
    ，不在此限」。比較新舊法，新法規定較有利於被告，依刑法第二條第一項前段
    ，應適用刑法第四十一條第一項規定，諭知易科罰金之折算標準。再者，被告前
    未曾受有期徒刑以上刑之宣告，已如前述，因一時失慮，偶罹刑典，經此偵、審
    程序及刑之宣告後，應知所警惕而無再犯之虞，本院認前開宣告之刑以暫不執行
    為適當，予以宣告緩刑四年，以啟自新。
據上論斷，應依刑事訴訟法第二百九十九條第一項前段，刑法第二條第一項前段、第
三百四十九條第二項、第四十一條第一項、第七十四條第一款，罰金罰鍰提高標準條
例第一條前段、第二條，判決如主文。
中      華      民      國    九十      年     十一     月     二十     日
                              臺灣高雄地方法院刑事第一庭
                                  法    官  曾  逸  誠
右正本證明與原本無異。
如不服本判決，應於判決送達後十日內，向本院提出上訴狀。
                                    書記官  張  金  蘭
中    華    民    國      九十      年      十一      月      二十一   日
附錄本案論罪科刑法條全文：
刑法第三百四十九條：
收受贓物者，處三年以下有期徒刑、拘役或五百元以下罰金。
搬運、寄藏、故買贓物或為牙保者，處五年以下有期徒刑、拘役或科或併科一千元以
下罰金。
因贓物變得之財物，以贓物論。


司法院資訊處製作；財團法人民間司法改革基金會備份。
